【裁判字號】    89,易,629
【裁判日期】    890308
【裁判案由】    藏匿人犯等
【裁判全文】
臺灣高雄地方法院刑事判決                          八十九年度易字第六二九號
    公  訴  人  臺灣高雄地方法院檢察署檢察官
    被      告  鉅育有限公司
    被      告  丙○○
    兼右代表人
    被      告  乙○○
右列被告因藏匿人犯等案件，經檢察官提起公訴（八十八年度偵字第二七六七七號、
第二八五八三號、第二九五一七號），本院判決如左：
    主  文
丙○○、乙○○共同違反不得僱用大陸地區人民在臺灣地區從事未經許可之工作之規
定，各處拘役伍拾日，如易科罰金，均以參佰元折算壹日。
鉅育有限公司法人，因代表人執行業務違反不得僱用大陸地區人民在臺灣地區從事未
經許可之工作之規定，科罰金新臺幣伍萬元。
    事  實
一、丙○○為鉅育有限公司之負責人，對外代表公司；乙○○為該公司股東，負責處
    理該公司南部地區業務。二人均明知翁后軍、林孔興、楊通海及楊昌濤等四名大
    陸地區人民，均係未經許可入境，非法偷渡來台，違反國家安全法之犯人，竟仍
    基於共同犯意之聯絡，由丙○○自民國八十八年十月二十日起，透過年籍姓名不
    詳綽號「阿文」者介紹，以每日新台幣（下同）七百元之工資，非法僱用翁后軍
    等四名大陸人民，交由乙○○帶領，在其工地從事架設電纜等工作，並將四人藏
    匿於高雄縣大寮鄉○○街二十二巷六號之公司宿舍內。嗣於八十八年十月二十七
    日零時三十分許，鉅育有限公司職員甲○○騎乘機車後座附載翁后軍，行經高雄
    縣大寮鄉萬客隆前為警查獲，並循線至上開宿舍內查得林孔興、楊通海及楊昌濤
    。
二、案經高雄縣警察局刑警隊移送臺灣高雄地方法院檢察署檢察官偵查起訴。
    理  由
一、訊據被告丙○○坦承右揭犯行不諱，被告乙○○固坦承於右揭時地僱用非法入境
    之大陸人民翁后軍、林孔興、楊通海及楊昌濤，在工地從事架設電纜等工作，並
    將四人安置於高雄縣大寮鄉○○街二十二巷六號之公司宿舍內，惟矢口否認有何
    藏匿人犯、非法僱用大陸人民之犯行，辯稱：伊不知道翁后軍等人是非法入境之
    大陸人云云。經查，右揭事實，業據被告丙○○在本院審理時坦承不諱，核與證
    人甲○○、翁后軍、林孔興、楊通海及楊昌濤分別於警訊及本院審理中所述被告
    等僱用翁后軍四人情節相符，即被告乙○○亦自承：伊沒有查看他們身分證，伊
    和他們談話，覺得口音很重等語，佐以證人甲○○證稱：領班都會知道工人的年
    籍資料，伊一進公司就會辦勞保等語，足見被告等明知翁后軍等四人均為來路不
    明之大陸人民，並無合法證照，猶予僱用，並將之安置於公司宿舍。所辯不知情
    云云，應係卸責之詞，不足採信。另被告丙○○、乙○○均為被告鉅育有限公司
    之負責人，此據被告等自承在卷，並有公司執照乙份附卷可稽。綜上所述，本件
    事證明確，被告等犯行均堪認定。
二、按右大陸地區人民翁后軍等人未經申請許可入境，係屬違反國家安全法第六條第
    一項、第三條第一項規定之犯人；又不得僱用大陸地區人民在臺灣地區從事未經
    許可之工作，臺灣地區與大陸地區人民關係條例十五條第四款定有明文。核被告
    丙○○、乙○○違反上開規定，僱用該等大陸地區人民工作，並將之藏匿於公司
    宿舍之所為，均係犯同條例第八十三條第一項之罪，及刑法第一百六十四條第一
    項之藏匿人犯罪。渠等就上開犯行間，有如事實欄所示之犯意聯絡與行為分擔，
    為共同正犯。所犯上開二罪間，有方法結果之牽連關係，應從一重之非法僱用大
    陸地區人民工作罪處斷。而被告鉅育有限公司之代表人及股東即被告丙○○、乙○○因執行業務，犯前開臺灣地區與大陸地區人民關係條例第八十三條第一項之
    罪，依同條第四項規定，對被告鉅育有限公司，並予處罰。爰審酌被告丙○○、
    乙○○均無前科，各有臺灣高等法院被告全國前案記錄表一紙附卷可稽，渠等未
    經申請許可，竟僱請大陸地區人民，從事未經許可之工作，惟僱用期間不長，情
    節輕微，且犯後態度均尚稱良好等一切情狀，分別量處如主文所示之刑，並就被
    告丙○○、乙○○部分，諭知易科罰金之折算標準。
據上論斷，應依刑事訴訟法第二百九十九條第一項前段，臺灣地區與大陸地區人民關
係條例第十五條第四款、第八十三條第一項、第四項，刑法第十一條前段、第二十八
條、第一百六十四條第一項、第五十五條、第四十一條，罰金罰鍰提高標準條例第一
條前段、第二條，判決如主文。
本案經檢察官楊婉莉到庭執行職務。
中        華        民        國    八十九    年    三    月      八    日
                              臺灣高雄地方法院刑事第三庭
                                        法  官  陳  彥  宏
右正本證明與原本無異。
如不服本判決，應於判決送達後十日內，向本院提出上訴狀。
                                        書記官  林  宜  正
中    華    民    國      八十九      年      三      月      十      日


司法院資訊處製作；財團法人民間司法改革基金會備份。
